# 请教陈版主：优先清偿权对权益工具 / 金融负债认定的影响

提问人：SuperRed 时间：2023-05-31 09:15:03

回答人：chenyiwei
根据《永续债相关会计处理的规定》（财会[2019]2号）：
（二）关于清偿顺序。
永续债发行方在确定永续债会计分类时，应当考虑合同中关于清偿顺序的条款。当永续债合同其他条款未导致发行方承担交付现金或其他金融资产的合同义务时，发行方应当区分下列情况处理：
1.合同规定发行方清算时永续债劣后于发行方发行的普通债券和其他债务的，通常表明发行方没有交付现金或其他金融资产的合同义务。
2.合同规定发行方清算时永续债与发行方发行的普通债券和其他债务处于相同清偿顺序的，应当审慎考虑此清偿顺序是否会导致持有方对发行方承担交付现金或其他金融资产合同义务的预期，并据此确定其会计分类。
基于谨慎考虑，一般建议明确表述“发行方清算时永续债劣后于发行方发行的普通债券和其他债务”。但可以优先于普通股；与其他被分类为发行方权益工具的同类或类似工具在清偿优先权问题上可以平级。